---
title: "data"
author: "KIM MINJI"
date: '2020 12 12 '
output: html_document
---
1. 서울, 경기, 강원 지역의 국립공원 위치를 지도 상에 마커로 표시하되 국립공원의 이름을 함께 표시하시오. (국립공원 관리공단 홈페이지: http://www.knps.or.kr/portal/main.do)
 
```{r}
install.packages("ggmap", repos = "http://cran.us.r-project.org")
install.packages("ggplot2", repos = "http://cran.us.r-project.org")
library(ggmap)
register_google(key = 'AIzaSyBpRT01Ya703cY6KU8E6OwpMR2L1H7LUMo')

names <- c("북한산 국립공원","설악산 국립공원","오대산 국립공원","치악산 국립공원","태백산 국립공원")
addr <- c("경기 고양시 덕양구 대서문길 375",
          "강원 인제군 북면 한계리",
          "강원 홍천군 내면 오대산로 2",
          "강원 원주시 소초면 무쇠점2길 26",
          "강원 태백시 혈동")
gc <- geocode(enc2utf8(addr))
gc

df <- data.frame(name=names,
                 lon=gc$lon,
                 lat=gc$lat)
df

cen <- c(mean(df$lon),mean(df$lat))
map <- get_googlemap(center = cen,
                     maptype = "roadmap",
                     zoom=7,
                     size=c(640,640),
                     markers=gc)
ggmap(map)

gmap <- ggmap(map)
gmap+geom_text(data=df,
               aes(x=lon, y=lat),
               size=3,
               label=df$name)

```

2. treemap 패키지의 GNI2014 데이터셋을 이용하여 북아메리카(North America) 대륙에 있는 각 나라의 위치에 그 나라의 인구수를 원의 크기로 표시하시오. (원의 색은 초록색, alpha=0.5)

```{r}
install.packages("treemap", repos = "http://cran.us.r-project.org")
library(treemap)

data("GNI2014")
head(GNI2014)
city <- GNI2014[GNI2014$continent == 'North America', ]

treemap(city,
        index = c("continent","iso3"),
        vSize = "population",
        vColor = "population",
        type = "value",
        bg.labels = "yellow",
        title = "North America")

install.packages("MASS", repos = "http://cran.us.r-project.org")
library(MASS)

ggplot(city, aes(x=population, y=country)) +
  geom_point(aes(size=population), shape=21, colour="green", fill="green", alpha=0.5)
```
3. 스티브 잡스의 스탠포드 대학 졸업식 연설문에 대해 워드클라우드를 작성하시오. (steve Jobs.txt)

```{r}

library(KoNLP)
library(wordcloud)
library(RColorBrewer)

txt <- readLines("steve Jobs.txt", encoding = "UTF-8")
buildDictionary(ext_dic = "woorimalsam")
pal2 <- brewer.pal(8, "Dark2")
noun <- sapply(txt,extractNoun,USE.NAMES=F)
noun

noun2 <- unlist(noun)
wordcount <- table(noun2)

temp <- sort(wordcount, decreasing = T)[1 : 10]
temp
temp <- temp[-1]
temp

wordcloud(names(wordcount),
          freq = wordcount,
          scale = c(5, 0.7),
          min.freq = 4,
        random.order = F,
        rot.per = .1,
        colors = pal2)
```


4. 네이버 데이터랩에서 주제어를 '캠핑'과 '텐트'로 하여 최근 1년 간의 검색 트렌드를 확인하되, 25세 이상과 30대 소비자를 대상으로 남성과 여성을 구분하고, 그래프에서 어떤 차이가 발견되는지 설명하시오.

##전반적으로 캠핑 보다는 텐트에 대한 검색 비중이 높다.
##특히, 강추위가 빠져나가면서 3월 후반부터 검색 횟수가 급증한다.
##5월 24일 지점에서 텐트에 대한 검색 빈도가 매우 높은데 이것은 꽃이 피고 날씨가 따뜻해지면서 생기는 현상이라고 판단한다.
##더운 여름이 지나 텐트나 캠핑하기 좋은 계절이 다가오는 9, 10월에도 검색 빈도가 높아진다.

```{r}
df <- read.csv("datalab.csv")
df
```

5. 완성된 파일을 본인의 깃허브에 커밋하여 업로드하시오. (깃허브 주소 제출)

###kmj1106